【裁判字號】    96,訴,791
【裁判日期】    970214
【裁判案由】    違反槍砲彈藥刀械管制條例等
【裁判全文】
臺灣新竹地方法院刑事判決               96年度訴字第791號
公  訴  人  臺灣新竹地方法院檢察署檢察官
被      告  乙○○
                    （現另案
指定辯護人  本院公設辯護人甲○○
上列被告因違反槍砲彈藥刀械管制條例等案件，經檢察官提起公
訴（96年度偵字第5467號），本院判決如下：
    主    文
乙○○竊盜，累犯，處有期徒刑陸月；又未經許可，持有可發射
子彈具有殺傷力之改造手槍，累犯，處有期徒刑年貳月，併科
罰金新臺幣壹拾萬元，罰金如易服勞役，以新臺幣壹仟元折算壹
日。扣案之改造手槍壹支（含彈匣壹個，槍枝管制編號：000
0000000號），沒收。應執行有期徒刑年陸月，併科罰
金新臺幣壹拾萬元，罰金如易服勞役，以新臺幣壹仟元折算壹日
。扣案之改造手槍壹支（含彈匣壹個，槍枝管制編號：0000
000000號），沒收。
    事    實
一、
(一)、乙○○前曾於民國93年10月間，因竊盜案件，經本院於94年
    4月29日，以94年度易字第7號刑事判決判處有期徒刑8 月，
    嗣檢察官及被告不服提起上訴，經臺灣高等法院於94年7 月
    29日，以94年度上易字第1048號刑事判決，撤銷原判決，改
    判有期徒刑1年2月確定；又於93年12月間，因違反毒品危害
    防制條例案件，經臺灣苗栗地方法院於94年1 月19日，以93
    年度訴字第559 號刑事判決，分別判處有期徒刑1年、8月，
    並經定應執行刑為有期徒刑1年6月，嗣於94年2 月14日確定
    ，上開3罪並經定應執行刑為有期徒刑2年7月確定，於94年5
    月30日入監執行，並於95年12月11日因縮短刑期假釋付保護
    管束出監，而於96年6月4日保護管束期滿未經撤銷視為已執
    行完畢。
(二)、詎仍不知戒慎其行，意圖為自己不法之所有，基於普通竊盜
    之犯意，於96年9月1日21時許，在新竹市○區○道路1 段31
    號旁，趁陳鈺炫所有車牌號碼JR-4311 號自用小貨車鑰匙未
    拔下之際，徒手啟動電門竊取該車供己代步之用。又於同年
    月5 日傍晚某時，在新竹縣竹北市頭前溪橋堤防旁廢棄屋之
    沙發上，拾獲不詳人士所遺留之黑色手提袋乙只，內裝具有
    殺傷力之改造手槍乙支（含彈匣乙個，槍枝管制編號：0000
    000000 號）及不具殺傷力之子彈4顆，其明知可發射子彈具
    有殺傷力之改造槍枝，為槍砲彈藥刀械管制條例所管制之物
    品，非經主管機關許可不得擅自持有，竟仍意圖為自己不法
    之所有，將該改造手槍侵占入己，並放置於上開車牌號碼JR
    -4311號自用小貨車副駕駛座之置物箱內。嗣於同年月7日14
    時30分許，乙○○駕駛上開小貨車，在新竹縣竹北市下斗崙
    2之1號旁為警攔檢盤查，並在該小貨車副駕駛座置物箱內取
    出扣案具有殺傷力之改造手槍乙支及不具殺傷力之子彈4 顆
    （車牌號碼JR-4311號自用小貨車業已發還陳鈺炫）。
二、案經新竹市警察局移送臺灣新竹地方法院檢察署檢察官偵查
    起訴。
      理    由
壹、程序方面：
    本件被告乙○○及其辯護人於本院準備程序、審理程序中明
    確表示對本案卷內人證、物證之證據能力無意見（見本院97
    年1月9日準備程序筆錄、同年月30日審理筆錄），且於言詞
    辯論終結前，就本案證據之調查，均無任何異議，既無異議
    ，依刑事訴訟法第159條之5規定，該等人證、物證，自均有
    證據能力，先予敘明。
貳、實體方面：
一、被告於上開時地竊取車牌號碼JR-4311 號自小貨車供己代步
    之用，另拾獲上開槍枝後侵占入己而為警在新竹縣竹北市下
    斗崙2之1號旁攔檢盤查等情迭據被告乙○○於警詢、偵查及
    本院審理中坦承不諱，核與被害人陳鈺炫於警詢中之指述情
    節大致相符，並有新竹市警察局刑事警察大隊搜索、扣押筆
    錄、扣押物品目錄表各乙份、扣案槍枝照片12張及贓物認領
    保管單乙份（見偵卷第8頁至18頁、第38 頁）附卷可參，另
    有上開改造手槍乙支扣案足資佐證。上開改造手槍經送內政
    部警政署刑事警察局鑑定結果，認係仿VALTRO廠85COMBAT型
    金屬模型槍製造之槍枝，車通金屬槍管內阻鐵及加裝金屬撞
    針而成之改造手槍，擊發功能正常，可供擊發適用子彈使用
    ，此有內政部警政署刑事警察局96年10月26日刑鑑字第0960
    142023號槍彈鑑定書乙份（見偵卷第41頁至43頁）附卷可稽
    。是被告自白與事實相符，本件事證明確，被告犯行均堪以
    認定。
二、核被告所為，係犯刑法第320條第1項普通竊盜罪、同法第33
    7條之侵占遺失物罪及槍砲彈藥刀械管制條例第8條第4 項未
    經許可持有可發射子彈具有殺傷力之改造手槍罪。被告係以
    一行為同時觸犯刑法第337 條之侵占遺失物罪及槍砲彈藥刀
    械管制條例第8條第4項未經許可持有可發射子彈具有殺傷力
    之改造手槍罪，應依刑法第55條規定，從一重論以未經許可
    持有可發射子彈具有殺傷力之改造手槍罪。公訴人雖未起訴
    被告侵占上開具有殺傷力之改造手槍之行為，然此部分與起
    訴之違反槍砲彈藥刀械管制條例部分有想像競合犯裁判上一
    罪之關係，為起訴效力所及，本院自得一併審判，附此敘明
    。另被告所犯前揭竊盜罪、未經許可持有可發射子彈具有殺
    傷力之改造手槍罪2 罪間，犯意各別，行為殊異，應予分論
    併罰。再被告因竊盜案件，經本院於以94年度易字第7 號刑
    事判決判處有期徒刑8 月，嗣檢察官及被告不服提起上訴，
    經臺灣高等法院於94年7月29日，以94年度上易字第1048 號
    刑事判決，撤銷原判決，改判有期徒刑1年2月確定；又因違
    反毒品危害防制條例案件，經臺灣苗栗地方法院以93年度訴
    字第559 號刑事判決，分別判處有期徒刑1年、8月，並經定
    應執行刑為有期徒刑1年6月，嗣於94年2月14日確定，上開3
    罪並經定應執行刑為有期徒刑2年7月確定，於94年5月30 日
    入監執行，並於95年12月11日因縮短刑期假釋付保護管束出
    監，而於96年6月4日保護管束期滿未經撤銷視為已執行完畢
    ，此有臺灣高等法院被告前案紀錄表在卷可憑，其於有期徒
    刑執行完畢後5年內，再犯本件有期徒刑以上之2罪，均為累
    犯，均應依法加重其刑。爰審酌被告正值壯年，不思以己力
    賺取財物，竟竊取他人車輛，又拾獲具殺傷力之槍枝後不僅
    未立即報警處理反而據為己有，對社會具有潛在危險性，幸
    其並未持槍滋事，且持有期間甚短，又犯後均坦承犯行，態
    度良好，分別量處如主文所示之刑，並定其應執行刑，併科
    罰金部分諭知易服勞役之折算標準，以示懲儆。
三、扣案之改造手槍乙支（含彈匣乙個，槍枝管制編號：000000
    0000號）係屬違禁物，應依刑法第38條第1項第1款之規定宣
    告沒收。另子彈4顆，經採樣1顆試射後，無法擊發，認不具
    殺傷力，有前揭內政部警政署刑事警察局槍彈鑑定書乙份在
    卷可參，非違禁物，自毋庸宣告沒收，附此敘明。
據上論斷，應依刑事訴訟法第299條第1項，槍砲彈藥刀械管制條
例第8條第4項，刑法第11條前段、第320條第1項、第337 條、第
55條、第47條第1項、第42條第3項、第38條第1項第1款、第51條
第5款，判決如主文。
本案經檢察官王唯怡到庭執行職務。
中    華    民    國    97    年    2     月    14    日
            刑事第三庭審判長法    官  賴淑敏
                            法    官  黃美文
                            法    官  林惠君
以上正本證明與原本無異。
如不服本判決，應於收受本判決後10日內向本院提出上訴書狀，
上訴於台灣高等法院。上訴書狀應敘述具體理由，未敘述上訴理
由者，應於上訴期間屆滿後20日內補提理由書狀於本院（均須按
他造當事人之人數附繕本，並請勿「逕送上級法院」）。
中    華    民    國    97    年    2     月    14    日
                            書 記 官  蔣淑君
附錄法條：
刑法第337條
意圖為自己或第三人不法之所有，而侵占遺失物、漂流物或其他
離本人所持有之物者，處500元以下罰金。
刑法第320條第1項
意圖為自己或第三人不法之所有，而竊取他人之動產者，為竊盜
罪，處5年以下有期徒刑、拘役或5百元以下罰金。
槍砲彈藥刀械管制條例第8條
未經許可，製造、販賣或運輸鋼筆槍、瓦斯槍、麻醉槍、獵槍、
空氣槍或第4條第1項第1款所定其他可發射金屬或子彈具有殺傷
力之各式槍砲者，處無期徒刑或5年以上有期徒刑，併科新臺幣1
千萬元以下罰金。
未經許可，轉讓、出租或出借前項所列槍枝者，處5年以上有期
徒刑，併科新臺幣1千萬元以下罰金。
意圖供自己或他人犯罪之用，而犯前二項之罪者，處無期徒刑或
7年以上有期徒刑，併科新臺幣1千萬元以下罰金。
未經許可，持有、寄藏或意圖販賣而陳列第1項所列槍枝者，處3
年以上10年以下有期徒刑，併科新臺幣700萬元以下罰金。
第1項至第3項之未遂犯罰之。


司法院資訊處製作；財團法人民間司法改革基金會備份。
